教育背景

2013.09-2017.06 湖南文理学院 会计学 (本科)

主修课程: 会计学原理 (91 分)、财务管理 (95 分)、中级财务会计(93 分)、会计电算化 (95 分)、成本会计 (94 分)、管理会计 (90 分)、财务分析 (90 分)、基建会计 (100 分)、银行会计 (88 分)等。

林孟霖 求职意向/财务

个人信息

1995.5.3

13167237434

广东省广州市 Linger@139.com

技能证书

CET 4 英语证书

会计从业资格证

初级会计师

奖项荣誉

2016.02.29 湖南文理学院获 校级优秀学生干部

2016.02.29 湖南文理学院获 三好学生标兵

2015.10.23 湖南文理学院获国家励志奖学金

2014.11.21 湖南文理学院获 校级优秀学生干部

2014.11.21 湖南文理学院获 校级优秀学生

工作经历

2019.08-至今

寒假学习辅导班

负责人工作内容:

负责辅导班的整个筹办,包括招聘教师、招收学 Th、选择场地;记录日常收支,核算收益,编制报表,管理收入和发放工资;负责辅导初中英语;

实践成果:

有 4 名老师, 共招收 68 个学 Th, 由我招收到的学 Th 有 30 名; 共收入 30200 元, 除去成本, 盈利 20000 多; 获得学 Th 的喜欢及家长的肯定, 希望长期有这样的辅导班。

2017.08-2019.08 干弘财务公司

财务工作内容:

协助财务经理进行日常财务核算、财务处理工作;

会计凭证、相关票据的整理;

会计账簿的登记, 打印相关表格等工作; 实

践成果:

能根据会计基本制度,会计基本准则和内部财务管理的要求,做好会计核算工作;

能做到保证核算科目、核算金额、核算部门的准确性;

了解了企业财务的管理流程。

自我评价

在个人 Th 活中,本人热爱旅游、看书,喜欢羽毛球等有氧运动,使我拥有了健康的体魄以及积极向上的心态;在学习上,会计学专业学习使我的专业知识有了很好的储备,同时我的自学能力得到很大提升,综合素质能不断提高;课余时间我积极参加实践活动,不仅理论知识在实践中得到了升华,沟通协作及承受压力能力得到了提高,而且通过参加志愿者活动,使我的人 Th 价值观念得到很好的扩展,投身公益是我今后一 Th 的课程;在实际社会工作方面,我还缺乏经验和锻炼,所以希望能够有机会进入一个体制规范、规模较大的公司平台,愿意从基层做起,积累经验,争取在专业领域有所突破和成就,实现自己的职业规划及人 Th 目标。